　臺灣新竹地方法院刑事宣示判決筆錄　　100年度審易字第823
號公　訴　人　臺灣新竹地方法院檢察署檢察官
被　　　告　李明峰
指定辯護人　本院公設辯護人　林建和
上列被告因恐嚇等案件，經檢察官提起公訴（100 年度少連偵字
第10號），檢察官聲請改依協商程序而為判決，本院於中華民國
100 年11月7 日下午4 時在本院刑事第十一法庭宣示判決，出席
職員如下：
　　　　　　　　　　　　　　　　　法　官　王銘勇
　　　　　　　　　　　　　　　　　書記官　楊嘉惠
　　　　　　　　　　　　　　　　　通　譯　邱立杰
法官起立朗讀判決主文、犯罪事實要旨、處罰條文、附記事項及
告以上訴限制、期間並提出上訴狀之法院，且諭知記載其內容：
一、主  文
李明峰犯強制罪，處有期徒刑月，如易科罰金，以新臺幣壹仟
元折算壹日。又犯強制罪，處有期徒刑月，如易科罰金，以新
臺幣壹仟元折算壹日。又犯強制罪，處有期徒刑月，如易科罰
金，以新臺幣壹仟元折算壹日。又犯恐嚇危害安全罪，處有期徒
刑貳月，如易科罰金，以新臺幣壹仟元折算壹日。又犯恐嚇危害
安全罪，處有期徒刑貳月，如易科罰金，以新臺幣壹仟元折算壹
日。又犯恐嚇危害安全罪，處有期徒刑貳月，如易科罰金，以新
臺幣壹仟元折算壹日。又犯恐嚇危害安全罪，處有期徒刑貳月，
如易科罰金，以新臺幣壹仟元折算壹日。應執行有期徒刑壹年，
如易科罰金，以新臺幣壹仟元折算壹日。
二、犯罪事實要旨：
（一）李明峰與廖素娟為前男女朋友關係。李明峰因缺錢花用，
      於100 年1 月2 日上午10時許，撥打電話邀約廖素娟在新
      竹縣新豐鄉○○街7-11便利商店前見面，李明峰明知廖素
      娟並無令其染上不名譽之疾病，竟以廖素娟令其染上不名
      譽之疾病為由，要求廖素娟給付新臺幣（下同）7,500 元
      之費用作為賠償，遭廖素娟拒絕，雙方不歡而散，廖素娟
      乃騎乘車號VMM -481號輕型機車往竹北方向離去，詎李明
      峰竟實施下述行為：
  １、李明峰騎乘車號PB2-039 號重型機車尾隨在廖素娟騎乘之
      該VMM-481 號機車後方，於新竹縣竹北市○○街附近，李
      明峰竟基於妨害自由之犯意，突然在機車上以其右腳踢打
      廖素娟所騎乘該VMM-481 號機車前輪，並稱：不要跑等語
      ，使廖素娟所騎乘該VMM-481 號機車受力不穩因而停下，
      繼要求廖素娟坐上李明峰所騎乘該車號PB2-039 號機車，
      而以此強暴方式妨害廖素娟行使自由離去現場之權利。
  ２、李明峰明知廖素娟並無簽立本票之義務，竟基於脅迫使他
      人行無義務之事之犯意，於同日上午撥打電話予其不知情
      之友人戴仁杰購買空白本票送至新竹縣竹北市○○○路與
      文興路口，欲要求廖素娟簽立本票，惟因戴仁杰當時忙於
      工作，乃商請其不知情之友人楊承皓代為購買後，由楊承
      皓駕駛車號8350-YW 號自小客車搭載少年彭○琪（年籍詳
      卷，涉案部分由本院少年法庭審理中）前往竹北市○○○
      路與文興路口與李明峰會合，並將該空白本票交付李明峰
      後，於同日下午12、13時許，由李明峰強制廖素娟簽具如
      附表一所示面額12,000元本票6 張、90,000元本票1 張交
      李明峰收執，並要求廖素娟須按月交付12,000元，以此脅
      迫手段而使廖素娟行無義務之事，李明峰始騎乘上開PB2-
      039 號機車載廖素娟返回竹北市○○街附近停放該VMM-48
      1 號機車地點處時取車。
  ３、李明峰為避免廖素娟不按月交付12,000元，明知廖素娟並
      無交付證件之義務，竟另基於脅迫使他人行無義務之事之
      犯意，要求廖素娟交付身分證、該VMM-481 號機車機車行
      車執照各1 張作為質押，以此脅迫手段而使廖素娟行無義
      務之事，始令廖素娟騎乘該VMM-481 號機車離去。
  ４、旋因廖素娟未給付李明峰上開簽立本票之金錢，李明峰竟
      基於恐嚇危害安全之犯意，於附表二所示時間，以加害生
      命、身體之事項，以所持用不知情之案外人郭展志申辦號
      碼為0000000000號行動電話發送如附表二所示簡訊予廖素
      娟持用之0000000000號行動電話，使廖素娟心生畏懼，致
      生危害於安全。嗣於100 年1 月26日17時許，在新竹縣竹
      北市○○○路肯德基速食店內，廖素娟交付7,000 元款項
      予李明峰時，為警當場查獲，並扣押李明峰持用00000000
      00號索尼愛立信牌行動電話1 具（含SIM 卡），上開廖素
      娟所簽發如附表一編號3 、7 之本票2 張。再於李明峰新
      竹縣湖口鄉○○村○○鄰○○路2 之4 號3 樓住處扣押附表
      一編號1 、2 、4 之本票3 張，廖素娟身分證1 張、車號
      VMM-481 號輕型機車行車執照1 張（身分證、行車執照，
      均發還廖素娟）。再由警通知楊承皓、彭○琪到案詢問，
      並由彭○琪交付如附表一編號5 、6 本票2 張為警扣押後
      ，始循線查獲。
三、處罰條文：
    刑法第304 條、第305 條、第41條第1 項前段、第8 項、第
    51條第5 款。
四、協商判決除有刑事訴訟法第454 條之4 第1 項第1 款於本訊
    問程序終結前，被告撤銷協商合意或檢察官撤回協商聲請者
    ；第2 款被告協商之意思非出於自由意志者；第4 款被告所
    犯之罪非第455 條之2 第1 項所定得以協商判決者；第6 款
    被告有其他較重之裁判上一罪之犯罪事實者；第7 款法院認
    應諭知免刑或免訴、不受理者情形之一，及違反同條第2 項
    「法院應於協商合意範圍內為判決；法院為協商判決所科之
    刑，以宣告緩刑或2 年以下有期徒刑、拘役或罰金為限」之
    規定者外，檢察官與被告均不得上訴。
五、如有前項得上訴之情形，得自收受宣示判決筆錄送達之日起
    10 日 內，向本院提出上訴書狀，上訴於第二審法院。
中    華    民    國   100    年    11    月    7    日
                  刑事第九庭   書  記  官  楊嘉惠
                               法      官  王銘勇
以上筆錄正本係照原本作成。
中    華    民    國   100    年    11    月    7    日
                              書   記  官  楊嘉惠
附錄本案論罪科刑法條：
刑法第304條
以強暴、脅迫使人行無義務之事或妨害人行使權利者，處3 年以
下有期徒刑、拘役或3 百元以下罰金。
前項之未遂犯罰之。
刑法第305條：
以加害生命、身體、自由、名譽、財產之事，恐嚇他人致生危害
於安全者，處2 年以下有期徒刑、拘役或3 百元以下罰金。
附表一：
┌──┬───┬──────┬────┬─────┬──────┬────┐
│編號│發票人│票據到期日（│票面金額│  票號    │扣押地點  持│人      │
│    │      │民國年月日）│（新臺幣│          │            │        │
│    │      │            │        │          │            │        │
└──┼───┴──────┼────┼─────┼──────┼────┤
│ 1  │廖素娟│ 100.01.07  │ 12,000 │CHNO595579│新竹縣湖口鄉│李明峰  │
│    │      │            │        │          │鳳凰村14鄰仁│        │
│    │      │            │        │          │愛路2之4號3 │        │
│    │      │            │        │          │樓          │        │
├──┼───┼──────┼────┼─────┼──────┼────┘
│ 2  │廖素娟│ 100.02.07  │ 12,000 │CHNO595580│新竹縣湖口鄉│李明峰  │
│    │      │            │        │          │鳳凰村14鄰仁│        │
│    │      │            │        │          │愛路2之4號3 │        │
│    │      │            │        │          │樓          │        │
├──┼───┼──────┼────┼─────┼──────┼────┤
│ 3  │廖素娟│ 100.03.07  │ 12,000 │CHNO595581│新竹縣竹北市│李明峰  │
│    │      │            │        │          │光明六路46號│        │
│    │      │            │        │          │肯德基速食店│        │
│    │      │            │        │          │內          │        │
├──┼───┼──────┼────┼─────┼──────┼────┤
│ 4  │廖素娟│ 100.04.07  │ 90,000 │CHNO595586│新竹縣湖口鄉│李明峰  │
│    │      │            │        │          │鳳凰村14鄰仁│        │
│    │      │            │        │          │愛路2之4號3 │        │
│    │      │            │        │          │樓          │        │
├──┼───┼──────┼────┼─────┼──────┼────┤
│ 5  │廖素娟│ 100.05.07  │ 12,000 │CHNO595583│竹北分局    │彭○琪  │
│    │      │            │        │          │            │        │
│    │      │            │        │          │            │        │
│    │      │            │        │          │            │        │
├──┼───┼──────┼────┼─────┼──────┼────┤
│ 6  │廖素娟│ 100.06.07  │ 12,000 │CHNO595584│竹北分局    │彭○琪  │
│    │      │            │        │          │            │        │
│    │      │            │        │          │            │        │
│    │      │            │        │          │            │        │
├──┼───┼──────┼────┼─────┼──────┼────┤
│ 7  │廖素娟│ 100.07.07  │ 12,000 │CHNO595585│新竹縣竹北市│李明峰  │
│    │      │            │        │          │光明六路46號│        │
│    │      │            │        │          │肯德基速食店│        │
│    │      │            │        │          │內          │        │
└──┴───┴──────┴────┴─────┴──────┴────┘
 附表二：
┌──┬─────┬─────┬──────┬─────────────┐
│編號│ 行為人/  │接收人/   │發送簡訊時間│       簡訊內容           │
│    │ 電話     │電話      │（民國年月日│                          │
│    │          │          │  /時分秒） │                          │
│    │          │          │            │                          │
├──┼─────┼─────┼──────┼─────────────┤
│ 1  │ 李明峰   │ 廖素娟   │ 100.01.05/ │你在跑啊，到時你就知道。  │
│    │0000000000│0000000000│ 16：09：44 │                          │
│    │          │          │            │                          │
├──┼─────┼─────┼──────┼─────────────┤
│ 2  │ 李明峰   │ 廖素娟   │ 100.01.13/ │二十五號是你自己說的喔，你│
│    │0000000000│0000000000│ 11:20:00   │沒給你自己看著辦。        │
│    │          │          │            │                          │
├──┼─────┼─────┼──────┼─────────────┤
│ 3  │ 李明峰   │ 廖素娟   │ 100.01.13/ │爛人，在跑啊，你在不接，我│
│    │0000000000│0000000000│ 03：33：00 │會把你簽的東西請人去你家找│
│    │          │          │            │你不關我的事了你在故意不接│
│    │          │          │            │不回。                    │
│    │          │          │            │                          │
├──┼─────┼─────┼──────┼─────────────┤
│ 4  │李明峰    │ 廖素娟   │ 100.01.13/ │你二十五號你不接也不回沒關│
│    │0000000000│0000000000│ 03：26：43 │係，到時有人會去你家收，爛│
│    │          │          │            │人你別以為人家都找不到你欠│
│    │          │          │            │錢不還的家夥。            │
│    │          │          │            │                          │
└──┴─────┴─────┴──────┴─────────────┘